【裁判字號】    90,上易,103
【裁判日期】    900508
【裁判案由】    竊盜
【裁判全文】
臺灣高等法院花蓮分院刑事判決            九十年度上易字第一三號
    上  訴  人  臺灣臺東地方法院檢察署檢察官
    被      告  乙○○
右上訴人因被告竊盜案件，不服臺灣台東地方法院九十年度易緝字第一號中華民國九
十年二月八日第一審判決（起訴案號：臺灣台東地方法院檢察署八十九年度偵字第二
０號）提起上訴，本院判決如左：
    主    文
原判決撤銷。
乙○○竊盜，累犯，處有期徒刑捌月。
    事    實
一、乙○○曾有多次竊盜及一次侵占前科，其中於民國八十四年（原審誤植為八十年
    ）間所涉犯之侵占罪，經臺灣花蓮地方法院判處有期徒刑七月確定後，於八十六
    年三月九日縮刑期滿執行完畢，猶不知悔改，復意圖為自己不法之所有，於八十
    八年十二月十八日凌晨零時許，在臺東縣臺東市○○路六號前，以隨手拾取之石
    頭乙塊（使用後即已丟棄）砸破山林鐵材行負責人甲○○所有車號ＶＳ－三四六
    自用大貨車右側車窗後（毀損部分未據告訴），潛入車內竊取林某所有之現金新
    臺幣（下同）八百五十元，得手後正欲離去之際，為獲報之員警到場查獲。
二、案經臺東縣警察局臺東分局報請臺灣臺東地方法院檢察署檢察官偵查起訴。
    理  由
一、訊據被告乙○○對於右揭竊盜事實坦承不諱，並對於伊係以石塊砸破車窗後再潛
    入車內行竊之犯罪手法，亦在原審及本院審理中供述綦詳（見原審卷第二十四頁
    及本院九十年四月十七日審判筆錄第二頁），核與被害人甲○○於警訊時指述之
    被害情節相符，並有贓物認領保管單乙紙在卷可佐，被告自白與事實相符，殊堪
    採信。本件事證至為明確，被告犯行洵堪認定，應予依法論科。
二、核被告所為，係犯刑法第三百二十條第一項之竊盜罪。被告前於八十四年間因涉
    犯侵占罪，經臺灣花蓮地方法院判處有期徒刑七月確定後，於八十六年三月九日
    縮刑期滿執行完畢，有臺灣高等法院被告全國前案紀錄表乙份在卷足憑，其於五
    年內再犯本件有期徒刑以上之罪，為累犯，應依刑法第四十七條之規定加重其刑
    。原審據以論罪科刑，固非無見。惟檢察官上訴意旨略稱：被告甫於八十八年二
    月十三日晚間九時五十五分許，在花蓮市後火車站，持凶器拔釘器連續敲破二輛
    自用小客車車窗，擬竊取車內財物時，為警查獲而未得逞；復於同年四月初某日
    及五月十七日中午十二時許，分別在台東市○○路二一六號及台東市復興國小保
    健室抽屜，竊取香菸三條、現金七千多元得逞；再於同年五月十六日下午三時三
    十分許，侵入台東縣卑南鄉太平村某店內竊取空白支票乙本及一百元（上開五次
    竊盜犯行業經台灣花蓮地方法院八十八年度易字第一一八號判處有期徒刑十月確
    定）；本件被告於前次查獲後，不旋踵即又施故技，再度敲破車窗行竊，可見毫
    無悔意，危害治安甚鉅，原審僅量處有期徒刑四月，實屬輕縱等語，經核亦非無
    據。本院因認原審僅輕判被告四月有期徒刑並准易科罰金，實無法使被告感受到
    司法懲罰犯罪者之決心，量刑稍欠妥適，容有輕縱之憾，有必要在法定刑內再酌
    予加重其刑度，此部分上訴非無理由；況被告本人於九十年四月十七日本院審理
    時，尚且自承：伊亦認為原審判得太輕等語（見本院前揭筆錄第二頁），顯見被
    告亦有同感。又查被告係以隨手拾得之「石塊」砸破車窗後再潛入車內之手法行
    竊，已據其於原審及本院審理中供述明確，原判決犯罪事實欄竟認被告係以「徒
    手」打破車窗潛入車內行竊，認定事實亦不無疏誤；原判決既有上開可議之處，
    自屬無可維持，應予撤銷改判。爰審酌被告不思以正當途徑賺取所得，一再竊取
    他人財物，嚴重影響社會治安，行為殊不足取，惟犯後尚坦承犯行，態度合作，
    及僅竊得現金八百五十元，被害人財物損失尚屬輕微，且該財物嗣已歸還被害人
    等一切情狀，量處如主文第二項所示之刑，以示懲儆。至檢察官上訴意旨又稱：
    被告前有多次竊盜犯行（自六十九年起算至少有五起），顯已有犯罪習慣，僅藉
    刑之執行實不足以徹底根絕其再犯，應依竊盜犯贓物犯保安處分條例第三條第一
    項第一款之規定，併予諭知應於刑之執行前令入勞動場所強制工作云云，雖非無
    見，然查所犯應執行之刑逾一年者，始有上開條例諭知強制工作之適用，同條例
    第二條第四項定有明文。茲以被告雖屢犯竊盜罪，然本件所竊得財物僅區區八百
    五十元，且查獲後業由被害人領回，有贓物認領保管單乙紙在卷可稽，又被告犯
    後坦承犯行，願意接受法律制裁，態度良好，苟因犯情尚非嚴重之本件而遭諭知
    強制工作，容有違比例原則，本院斟酌各情認判處被告有期徒刑八月，客觀上以
    足達懲罰之效果，尚無諭知強制工作之必要，檢察官此部分上訴尚無理由，附此
    敘明。
據上論斷，應依刑事訴訟法第三百六十九條第一項前段、第三百六十四條、第二百九
十九條第一項前段，刑法第三百二十條第一項、第四十七條，罰金罰鍰提高標準條例
第一條前段，判決如主文。
本案經檢察官翟光軍到庭執行職務
中      華      民      國    九  十    年      五      月      八      日
                                    審判長法官  吳  鴻  章
                                          法官  林  德  盛
                                          法官  張  健  河
右正本證明與原本無異。
本件不得上訴。
                                        書記官  鄧  瑞  雲
中      華      民      國    九  十    年      五      月      八      日
附錄本案論罪科刑法條全文：
刑法第三百二十條第一項
意圖為自己或第三人不法之所有，而竊取他人之動產者，為竊盜罪，處五年以下有期
徒刑、拘役或五百元以下罰金。


司法院資訊處製作；財團法人民間司法改革基金會備份。
